【裁判字號】    98,訴,864
【裁判日期】    990331
【裁判案由】    毒品危害防制條例
【裁判全文】
臺灣苗栗地方法院宣示判決筆錄           98年度訴字第864號
公  訴  人  臺灣苗栗地方法院檢察署檢察官
被      告  乙○○
指定辯護人  本院公設辯護人  甲○○
上列被告因毒品危害防制條例案件（起訴案號：98年度毒偵字第
1081號、1087號），本院於中華民國99年3 月31日下午4 時，在
本院第二法庭宣示判決，出席職員如下：
                      法  官  林信旭
                      書記官  黃雅琦
                      通  譯  邱士豪
法官起立朗讀判決主文、犯罪事實要旨、處罰條文、附記事項，
及告以上訴限制、期間並提出上訴狀之法院，且諭知記載其內容
：
一、主  文：
    乙○○施用第一級毒品，累犯，處有期徒刑玖月，扣案第一
    級毒品海洛因貳小包（驗餘淨重分別為：0.073 公克、0.04
    4 公克）均沒收銷燬，注射針筒壹支沒收；又施用第二級毒
    品，累犯，處有期徒刑伍月，扣案第二級毒品安非他命小
    包（淨重分別為：0.18公克、0.24公克、0.15公克）均沒收
    銷燬。又施用施用第一級毒品，累犯，處有期徒刑玖月，扣
    案第一級毒品海洛因貳小包（驗餘淨重分別為：0.041 公克
    、0. 359公克）均沒收銷燬，注射針筒陸支沒收；又施用第
    二級毒品，累犯，處有期徒刑伍月，扣案第二級毒品安非他
    命小包（合計毛重3.8 公克）均沒收銷燬。主刑部分應執
    行有期徒刑壹年拾壹月。
二、犯罪事實要旨：如後附起訴書所載。另更正：被告98年8 月
    24日該次施用第二級毒品安非他命之時間為下午7 時30分許
    。
三 、處罰條文：
    毒品危害防制條例第10條第1項、第2項。
四、協商判決除有刑事訴訟法第455 條之4 第1 項第1 款於本訊
    問程序終結前，被告撤銷協商合意或檢察官撤回協商聲請者
    ；第2 款被告協商之意思非出於自由意志者；第4 款被告所
    犯之罪非第455 條之2 第1 項所定得以協商判決者；第6 款
    被告有其他較重之裁判上一罪之犯罪事實者；第7 款法院認
    應諭知免刑或免訴、不受理者情形之一，及違反同條第2 項
    「法院應於協商合意範圍內為判決；法院為協商判決所科之
    刑，以宣告緩刑或2 年以下有期徒刑、拘役或罰金為限」之
    規定者外，不得上訴。
五、如有前項得上訴之情形，若不服本件判決，得自收受判決筆
    錄送達之日起10日內，向本院提出上訴書狀，上訴於第二審
    法院。
中    華    民    國    99    年    3     月    31    日
                  台灣苗栗地方法院刑事第一庭
                            書記官  黃雅琦
                            法  官  林信旭
以上正本證明與原本無誤。
                            書記官  黃雅琦
中    華    民    國    99    年    3     月    31    日
附件：
臺灣苗栗地方法院檢察署檢察官起訴書  98年度毒偵字第1081號
                                    98年度毒偵字第1087號
    被  告  乙○○  男  33歲（民國○○年○月○○日生）
                    國民身分證統一編號：Ｚ000000000號
                    住新竹縣湖口鄉○○村○鄰○○街3號
上列被告因違反毒品危害防制條例案件，業經偵查終結，認應提
起公訴，茲將犯罪事實及證據並所犯法條分敘如下：
        犯罪事實
一、乙○○曾因施用毒品案件，經臺灣新竹地方法院裁定送觀察
    、勒戒後，認有繼續施用毒品之傾向，再經同法院裁定令入
    戒治處所施以強制戒治，於民國89年 3月10日停止戒治，並
    於同年 6月11日期滿未經撤銷而執行完畢，由臺灣新竹地方
    法院檢察署檢察官於同年10月24日，以89年度戒毒偵字第10
    8 號為不起訴處分確定。又因施用第一、二級毒品海洛因及
    安非他命案件，先經臺灣新竹地方法院裁定令入戒治處所施
    以強制戒治，於91年8月21日停止戒治，並於同年12月4日期
    滿未經撤銷而執行完畢；刑事責任部分，則經臺灣新竹地方
    法院於91年1月25日，以90年度訴字第594號分別判決有期徒
    刑1年2月及1年，合併應執行有期徒刑2年2月，於同年2月18
    日確定，並與另案經同法院判決確定竊盜案件之有期徒刑 2
    年，同經同法院於96年8月7日，以96年度聲減字第 541號裁
    定分別減為有期徒刑7月及6月，合併應執行有期徒刑 3年又
    15日確定。再經與他案接續執行後，於97年10月30日縮短刑
    期假釋出監，所餘刑期交付保護管束，並於98年7月9日期滿
    未經撤銷，其未執行之刑，以已執行論。
二、詎乙○○猶不知悛改，復分別基於施用第一、二級毒品海洛
    因及安非他命之犯意，於98年 8月24日21時30分許，在其所
    竊得之車牌號碼2019─MW號自用小客車上（停放在苗栗縣頭
    份鎮○○○路邊），以將海洛因放置於針筒內，並摻水稀釋
    混合後，再注射至手臂之方式，施用第一級毒品 1次；復於
    98年 8月24日17時30分許，在上述所竊得之自用小客車上（
    停放在新竹縣湖口鄉○○村○鄰○○街3號住處附近某處），
    以將安非他命放置於玻璃球（未扣案）內，並以火加熱燒烤
    後使成煙霧，再以鼻子吸食之方式，施用第二級毒品 1次。
    另其復於98年 8月26日18時許，在其所駕駛之自用小客車上
    （停放在前揭住處附近某路口），以將海洛因放置於針筒內
    ，並摻水稀釋混合後，再注射至手臂之方式，施用第一級毒
    品 1次；其後（約莫半小時之後），復在前揭處所，以將安
    非他命放置於玻璃球（未扣案）內，並以火加熱燒烤後使成
    煙霧，再以鼻子吸食之方式，施用第二級毒品 1次。嗣分別
    於：(一)98年8月24日21時45分許，因警巡邏至頭份鎮山下里1
    鄰赤崎下 6號前時，驚覺該處停放車牌號碼2019─MW號自用
    小客車 1輛，後座並坐有一男一女，行跡顯有可疑，遂以警
    用行動電腦查詢，獲悉該自用小客車係遭竊之車輛，遂趨前
    攔檢盤查，乃乙○○竟因畏罪情虛，而逕將其所有供施用之
    第一級毒品海洛因1包（驗餘後淨重0.044公克）及注射針筒
    1 支等物交付予同車乘客李佳霙收受（按李佳霙涉犯持有第
    一級毒品海洛因罪嫌部分，另案由本署檢察官以98年度毒偵
    字第1080號偵辦中），並經警在乙○○所穿著之上衣口袋內
    ，分別扣得其所有供施用之第一級毒品海洛因 1包（驗餘後
    淨重0.073公克）及第二級毒品安非他命3包（含袋共重0.87
    公克），再經徵得其同意後採集尿液送請檢驗，結果呈現嗎
    啡、安非他命、甲基安非他命陽性反應。(二)98年8月27日3時
    55分許，搭乘徐京鈿（另案偵辦）所駕駛之車牌號碼Z6─30
    71號自用小客車，途經國道中山高速公路南下 117.7公里處
    （苗栗縣造橋收費站）時，因車身呈現左右搖晃之情事，行
    跡顯有可疑，適有執行路檢查察勤務之警員見狀，遂趨前攔
    檢盤查，但不為徐京鈿所置理，執勤警員遂自後方追躡，示
    意停車受檢，進而於同日4時許，在同公路南下120.1公里處
    ，將徐京鈿予以攔停，並分別在車內腳踏墊上及置物箱內，
    扣得乙○○所有供施用第一級毒品海洛因之注射針筒 6支、
    第一級毒品海洛因 2包（驗餘後各淨重0.041公克及0.359公
    克）及第二級毒品安非他命 3包（含袋共重3.80公克）等物
    ，又經詢及其同意後採尿送驗，結果呈現嗎啡、安非他命、
    甲基安非他命陽性反應。
三、案分別經苗栗縣警察局頭份分局、內政部警政署國道公路警
    察局第二警察隊報告偵辦。
        證據並所犯法條
一、本案之證據清單臚列如下：
  (一)被告乙○○98年8月25日及同年9月14日分別於本署偵訊時之
    自白─證明被告坦承確有於前揭時、地各施用第一、二級毒
    品海洛因及安命他命 2次等犯行，且為警扣得其所有供施用
    毒品及器具等事實。
  (二)苗栗縣警察局頭份分局毒品犯罪嫌疑人尿液採驗作業管制紀
    錄表影本、濫用藥物尿液檢驗監管紀錄表各 1份及國道公路
    警察局第二警察隊煙毒尿液採證編號替代姓名表 2紙─證明
    被告先後於98年8月24日22時40分許及同年月27日8時10分許
    為警查獲後所採集之尿液（檢體編號：98C236、造98字002A
    、造98字002B），皆係被告親自排放之尿液，被告身體之代
    謝物。
  (三)中山醫學大學附設醫院檢驗科藥物檢測中心98年9月3日尿液
    檢驗報告及詮昕科技股份有限公司98年 9月11日濫用藥物尿
    液檢驗報告各 1份─證明被告先後為警查獲後所採集之編號
    98C236號及造字98-002號尿液，經送請檢驗後，結果均呈現
    嗎啡、安非他命、甲基安非他命陽性反應。
  (四)本署98年度煙毒保管字第149號、98年度煙毒保管字第152號
    、98年度安保管字第211號、98年度安保管字第228號、98年
    度保管字第 987號、98年度保管字第1047號扣押物品清單、
    行政院衛生署98年 9月30日草療鑑字第0980900184號、苗栗
    縣警察局頭份分局查獲乙○○涉嫌毒品危害防制條例毒品初
    步鑑驗報告單及行政衛生署草屯療養院98年 9月30日草療鑑
    字第0980900186號鑑定書各 1份──證明為警扣得被告所有
    供施用之毒品及器具，且其中之毒品，經本署依職權及警依
    台灣尖端先進生技醫藥股份有限公司製造之毒品檢驗袋初步
    檢驗毒品成分後，結果皆檢出第一級毒品海洛因之成分，及
    呈現甲基安非他命反應。
  (五)法務部全國檢察官線上查詢刑案人犯在監所最新資料報表、
    刑案資料查註紀錄表、全國施用毒品案件紀錄表及臺灣新竹
    地方法院90年度訴字第594號判決書各1份─證明被告前曾於
    強制戒治執行完畢後（89年6月12日起算），5年內再因分別
    施用第一、二級毒品海洛因及安非他命案件，並經法院判決
    確定，故本件非屬強制戒治執行完畢後「5 年後再犯」之情
    形（與毒品危害防制條例第20條第 3項之修正理由有所不符
    ，並參照最高法院97年度台非字第 540號判決及最高法院97
    年度第5次刑事庭會議決議）。
二、核被告所為，係分別違反毒品危害防制條例第10條第1、2項
    之施用第一、二級毒品等罪嫌。被告持有第一級毒品海洛因
    3包（驗餘後共淨重0.473公克）及第二級毒品安非他命 6包
    （含袋共重4.67公克）之低度行為，應分別為施用毒品海洛
    因及安非他命之高度行為所吸收，均不另論罪。另質之被告
    於本署偵訊時供承：伊於98年 8月24日為警查獲後，因為準
    備籌備婚禮，害怕沒精神，所以才又於同年月26日臨時起意
    施用毒品等語，足認被告之所以先後各施用第一、二級毒品
    海洛因及安非他命 2次，顯非基於單一犯意接續為之，其犯
    意應屬各別，要係分別基於各別之犯意始行為之，應屬 4罪
    ，故被告所犯上開各罪，犯意各別，罪名互異，請依刑法第
    50條之規定予以分論併罰之。又被告有如犯罪事實欄所述之
    論罪科刑與刑罰執行紀錄，有法務部全國檢察官線上查詢刑
    案人犯在監所最新資料報表及刑案資料查註紀錄表各 1份等
    附卷可稽，其於有期徒刑假釋交付保護管束，期滿未經撤銷
    ，其未執行之刑，以已執行論，5 年以內故意再犯本件有期
    徒刑以上之罪，請依刑法第47條第 1項之規定論以累犯，並
    加重其刑至二分之一。至扣案之第一級毒品海洛因 3包（驗
    餘後共淨重0.473公克）及第二級毒品安非他命6包（含袋共
    重4.67公克），請均依毒品危害防制條例第18條第 1項前段
    宣告沒收並諭知銷燬；餘扣案之注射針筒共 7支，皆係供犯
    罪所用之物，且均屬於被告所有，業據被告供承在卷，請皆
    依刑法第38條第3項、第1項第2款之規定，併予宣告沒收。
三、依毒品危害防制條例第23條第2項、刑事訴訟法第251條第 1
    項提起公訴。
    此  致
臺灣苗栗地方法院
中    華    民    國    98    年    10    月    29    日
                              檢 察 官  黃棋安
本件證明與原本無異
中    華    民    國    98    年    11    月    9     日
                              書 記 官  張穎文
附錄本案所犯法條：毒品危害防制條例第10條第1、2項
施用第一級毒品者，處6月以上5年以下有期徒刑。
施用第二級毒品者，處3年以下有期徒刑。

司法院資訊處製作；財團法人民間司法改革基金會備份。
